【裁判字號】    97,審訴,4664
【裁判日期】    971231
【裁判案由】    毒品危害防制條例
【裁判全文】
臺灣高雄地方法院刑事判決            97年度審訴字第4664號
公  訴  人  臺灣高雄地方法院檢察署檢察官
被      告  甲○○
指定辯護人  本院公設辯護人  陳信凱
上列被告因毒品危害防制條例案件，經檢察官提起公訴（97年度
毒偵字第7215號），本院改依簡式審判程序後，依協商程序判決
如下：
    主  文
甲○○施用第一級毒品，累犯，處有期徒刑捌月。扣案之第一級
毒品海洛因壹包（含包裝袋，驗後淨重零點壹參參公克），沒收
銷燬之。
    事實及理由
一、甲○○前因施用毒品，經本院以民國92年度毒聲字第2154號
    裁定送觀察勒戒後，認有繼續施用毒品之傾向，再經本院以
    92年度毒聲字第5553號裁定令入戒治處所施以強制戒治，嗣
    經停止戒治程序，至93年9 月3 日保護管束期滿止，因未撤
    銷停止戒治，強制戒治視為執行完畢。另因肅清煙毒條例、
    麻醉藥品管理等案件，經本院以80年度訴字第2665號判決分
    別判處有期徒刑3 年2 月、5 月確定。又因槍砲及違反麻醉
    藥品管理條例等案件，經本院以80年度訴字第3157號判決判
    處應執行有期徒刑4 年2 月確定。上開各罪執行後，於83年
    8 月17日縮短刑期假釋出監。又假釋期間，復因肅清煙毒條
    例案件及麻醉藥品管理條例等案件，經本院以86年度訴字第
    496 號判處有期徒刑3 年2 月、6 月，應執行有期徒刑3 年
    6 月確定，經撤銷假釋執行殘刑，接續執行後，於91年7 月
    30日縮短刑期假釋出監。嗣又經撤銷假釋執行殘刑，於95年
    11月28日縮短刑期執行完畢出監。詎不知警惕，於前開強制
    戒治執行視為完畢後5 年內，復基於施用第一級毒品海洛因
    之犯意，於97年8 月10日17時許，在高雄縣鳳山市○○街16
    巷3 之1 號住處房間內，以針筒注射方式，施用第一級毒品
    海洛因1 次。嗣於97年8 月12日17時8 分許，在高雄縣鳳山
    市○○街170 號前，當場扣得剛購入，未及施用之第一級毒
    品海洛因1 包（含包裝袋，驗後淨重0.133 公克），甲○○
    於警方未發覺其施用犯行前，主動坦承施用海洛因，而願接
    受裁判，且經採尿送驗，結果呈嗎啡、可待因陽性反應。
二、證據：被告於警詢、偵查中及本院審理時之自白、毒品案件
    嫌疑人尿液採集編號對照表、台灣檢驗科技股份有限公司97
    年8 月27日濫用藥物尿液檢驗報告、高雄市立凱旋醫院97年
    10月28日濫用藥物成品檢驗鑑定書、扣押筆錄、扣押物品目
    錄表、現場照片。
三、上開犯罪事實，業據被告甲○○於本院審理時為有罪之陳述
    ，本院合議庭裁定由受命法官獨任進行簡式審判程序，經檢
    察官聲請於審判外進行協商程序，本院同意進行協商程序後
    ，檢察官與被告於審判外達成協商之合意，由檢察官聲請本
    院改依協商程序判決。其等合意之內容如下：被告願受科刑
    範圍如主文所示。核被告所為，係犯毒品危害防制條例第10
    條第1 項之施用第一級毒品罪。被告持有第一級毒品之行為
    ，應為施用第一級毒品之高度行為所吸收，不另論罪。被告
    有如事實欄所載徒刑之宣告及執行完畢之事實，有臺灣高等
    法院被告前案紀錄表可參，其受有期徒刑執行完畢後，5 年
    內故意再犯本件有期徒刑以上之罪，為累犯，應依刑法第47
    條第1 項之規定，加重其刑。被告於警方未發覺其施用犯行
    前，主動坦承施用海洛因，而願接受裁判之事實，有警詢筆
    錄可參，堪認符合自首之要件，依刑法第62條前段之規定，
    減輕其刑，並先加而後減。準此，因上開協商合意內容並無
    刑事訴訟法第455 條之4 第1 項所列之各款情形，且本件不
    論有無加重減輕事由，當事人均同意如主文之刑度，是本院
    爰不經言詞辯論，於協商合意範圍內為協商判決。扣案白色
    粉末1 包，確係第一級毒品海洛因（含包裝袋，驗後淨重
    0.133 公克）之事實，有高雄市立凱旋醫院97年10月28日濫
    用藥物成品檢驗鑑定書在卷可參，是不問屬於犯人與否，爰
    依毒品危害防制條例第18條第1 項前段規定，宣告沒收銷燬
    之。至毒品之包裝袋部分，因與其上所殘留之毒品難以析離
    ，應視同毒品，一併宣告沒收銷燬之。又鑑驗耗損部分，因
    已滅失，爰不宣告沒收銷燬之，附此敘明。
四、應適用之法條：刑事訴訟法第455 條之4 第2 項、第455 條
    之8 、第454 條第1 項，毒品危害防制條例第10條第1 項、
    第18條第1 項前段，刑法第11條、第47條第1 項、第62條前
    段。
五、協商判決除有刑事訴訟法第455 條之4 第1 項第1 款於本訊
    問程序終結前，被告撤銷協商合意或檢察官撤回協商聲請者
    ；第2 款被告協商之意思非出於自由意志者；第4 款被告所
    犯之罪非第455 條之2 第1 項所定得以協商判決者；第6 款
    被告有其他較重之裁判上一罪之犯罪事實者；第7 款法院認
    應諭知免刑或免訴、不受理者情形之一，及違反同條第2 項
    「法院應於協商合意範圍內為判決；法院為協商判決所科之
    刑，以宣告緩刑或2 年以下有期徒刑、拘役或罰金為限」之
    規定者外，不得上訴。
六、如有前項得上訴之情形者，得自判決送達之日起10日內，向
    本院提出上訴書狀，上訴於第二審法院。
本案經檢察官羅水郎到庭執行職務。
中    華    民    國    97    年    12    月    31    日
                  刑事第七庭    法  官  方百正
以上正本證明與原本無異。
中    華    民    國    97    年    12    月    31    日
                                書記官  黃園芳
附錄本判決論罪科刑所依據之法條
毒品危害防制條例第10條
施用第一級毒品者，處 6 月以上 5 年以下有期徒刑。
施用第二級毒品者，處 3 年以下有期徒刑。


司法院資訊處製作；財團法人民間司法改革基金會備份。
